【裁判字號】    92,交上易,173
【裁判日期】    920530
【裁判案由】    過失傷害
【裁判全文】
臺灣高等法院刑事判決                          九十二年度交上易字第一七三號
    上  訴  人  臺灣板橋地方法院檢察署檢察官
    被      告  乙○○
右上訴人因被告過失傷害案件，不服臺灣板橋地方法院九十二年度交易字第一三六號
，中華民國九十二年三月二十五日第一審判決（起訴案號：臺灣板橋地方法院檢察署
九十二年度偵字第一八八二號）提起上訴，本院判決如左：
    主  文
上訴駁回。
    事  實
一、乙○○於民國（以下同）九十一年十一月十三日上午八時許，駕駛車牌號碼ＣＱ
    ─五六六五號自用小客車，沿臺北縣新莊市○○街往中港路方向行駛，行至中榮
    街與中信街口，欲右轉中信街時，應注意轉彎車應讓直行車先行，當時天候晴，
    路面乾燥無缺陷或障礙物，且視距良好，依乙○○之智識程度及當時情況，均無
    不能注意之情事，竟疏未注意讓直行車先行，即貿然右轉（尚未到達交岔路口之
    中心處），致同方向在其右側騎乘車牌號碼ＸＷＥ─三八七號重型機車之甲○○
    閃避不及，而與乙○○所駕駛之上開車輛發生擦撞，甲○○因此人車倒地，受有
    左髖部擦挫傷、頭部外傷之傷害。乙○○肇事後立即報案並留在現場等候前來處
    理之警員，於犯罪未發覺前即向前來處理之警員自承肇事並接受裁判。
二、案經甲○○訴請臺北縣政府警察局新莊分局移送臺灣板橋地方法院檢察署檢察官
    偵查起訴。
    理  由
一、被告之供述及辯解：
    訊據被告乙○○固坦承於右揭時、地駕駛車牌號碼ＣＱ─五六六五號自用小客車
    與騎乘車牌號碼ＸＷＥ─三八七號重型機車之告訴人甲○○發生擦撞，告訴人甲
    ○○並因而人車倒地，受有左髖部擦挫傷、頭部外傷之傷害等事實，惟矢口否認
    有過失傷害犯行，辯稱：伊當時右轉時已注意右方沒有車輛，並打方向燈，應無
    過失云云。
二、認定犯罪事實所憑證據及理由：
（一）右揭事實業據告訴人甲○○於警詢及偵查時指訴明確（見偵查卷第五、二十頁
      ），復有道路交通事故調查報告表、現場照片八張附卷可稽（見偵查卷第六頁
      以下）。再告訴人甲○○因與被告所駕車輛擦撞倒地後，旋於同日至新泰綜合
      醫院就診治療，經該醫院診斷結果，甲○○受有左髖部擦挫傷及頭部外傷，有
      新泰綜合醫院九十一年十一月十三日甲種診斷證明書附卷可憑。
（二）按轉彎車應讓直行車先行，道路交通安全規則第一百零二條第一項第六款前段
      定有明文。被告駕車應注意遵守上開規定，且依卷附道路交通事故調查報告表
      記載，本件肇事當時天候晴，路面乾燥無缺陷或障礙物，且視距良好，依被告
      之智識程度及當時情形，均無不能注意之情事，被告竟疏未注意讓右側直行之
      告訴人甲○○騎乘機車先行，尚未到達交岔路口之中心處即貿易右轉（有上開
      現場照片足憑），被告之駕車行為顯有過失。又本件車禍經台灣省台北縣區車
      輛行車事故鑑定委員會鑑定結果，亦認定被告駕駛自用小客車右轉未讓直行車
      先行為肇事原因，而告訴人甲○○駕駛重型機車則無肇事因素，有該委員會九
      十二年二月六日北鑑字第九一一八五六號函所附鑑定意見書一份附卷可參（見
      偵查卷第二四頁）。再告訴人甲○○因與被告所駕車輛擦撞倒地受有左髖部擦
      挫傷及頭部外傷，有上開醫院甲種診斷證明書附卷可憑，是被害人甲○○所受
      上開傷勢與被告之過失行為間，具有相當因果關係。
（三）綜上所述，被告上開辯解應係畏罪卸責之詞，不足採信。本案事證已經明確，
      被告之犯行實堪認定。
三、論罪之理由：
    核被告因駕車過失致甲○○受傷之行為，係犯刑法第二百八十四條第一項前段之
    過失傷害罪。被告肇事後立即報案並留在現場等候前來處理之警員，並於犯罪未
    發覺前即向前來處理之警員自承肇事並接受裁判，有台北縣政府警察局偵辦交通
    事故案件涉嫌人是否自首調查表在卷可佐（見偵查卷第八頁），被告合於自首之
    要件，應依刑法第六十二條前段規定減輕其刑。
四、維持原判決及駁回上訴之理由：
    原審依刑法第二百八十四條第一項前段規定，判決被告因過失傷害人，並審酌被
    告駕車過失之程度、告訴人甲○○所受之傷勢，及被告曾聲請臺北縣新莊市調解
    委員會調解，惟因告訴人未到場而未能調解成立，有該調解委員會調解筆錄一份
    在卷可考等一切情狀，量處拘役伍拾伍日，並諭知易科罰金之折算標準，於法並
    無違誤，量刑亦甚妥適。公訴人上訴意旨謂被告未與告訴人甲○○達成和解，指
    摘原判決量刑過輕，即無理由，應予駁回。
五、法律之適用：
據上論斷，應依刑事訴訟法第三百六十八條，判決如主文。
本案經檢察官鄭龍照到庭執行職務。
中      華      民      國      九十二      年      五    月    三十    日
                              臺灣高等法院刑事第十庭
                                  審判長法  官  溫  耀  源
                                        法  官  何  菁  莪
                                        法  官  邱  同  印
右正本證明與原本無異。
不得上訴。
                                        書記官  莊  昭  樹
中      華      民      國    九十二    年      五      月     三十     日
附錄本判決論罪科刑法條：
刑法第二百八十四條
因過失傷害人者，處六月以下有期徒刑、拘役或五百元以下罰金。致重傷者，處一年
以下有期徒刑、拘役或五百元下罰金。
從事業務之人，因業務上之過失傷害人者，處一年以下有期徒刑、拘役或一千元以下
罰金。致重傷者，處三年以下有期徒刑、拘役或二千元以下罰金。


司法院資訊處製作；財團法人民間司法改革基金會備份。
